臺灣新北地方法院板橋簡易庭民事簡易判決
111年度板簡字第2292號
原      告  華南商業銀行股份有限公司

法定代理人  黃俊智  
訴訟代理人  洪衣婷（兼送達代收人）

            黃家洋  
被      告  吳承遠  
上列當事人間請求清償借款事件，本院於民國111年11月7日言詞
辯論終結，判決如下：
    主  文
一、被告應給付原告新臺幣壹拾捌萬伍仟零陸拾陸元，及自民國
    一百一十一年四月二十九日起至清償日止，按年利率百分之
    五點一八計算之利息，並自民國一百一十一年五月二十九日
    起至清償日止，其逾期在六個月以內者，按上開利率百分之
    十，逾期超過六個月部分，按上開利率百分之二十計付之違
    約金，每次違約狀態最高連續收取期數為九期。
二、訴訟費用新臺幣壹仟玖佰玖拾元由被告負擔。
三、本判決得假執行。
    事實及理由
一、原告主張：被告於民國107年9月28日向原告借款新臺幣（下
    同）60萬元，約定於112年9月28日到期，分期按月於每月28
    日清償本息，利息按年利率百分之5.18採機動利率計付，延
    遲給付本金或利息時，除仍按上開利率計息外，其逾期在6
    個月以內部分，另按上開利率百分之10，逾期超過6個月部
    分，另按上開利率百分之20計付之違約金，每次違約狀態最
    高連續收取期數為9期，又依契約書約定，如被告未依約繳
    納本息，即喪失期限利益，全部債務視為到期。詎被告僅繳
    納部分本金，截至111年4月28日止僅繳納414,934元，尚餘
    本金185,066元及依照上述方式計算之利息、違約金未清償
    ，經原告催請給付亦無結果。爰依消費借貸之法律關係提起
    本件訴訟等語，並聲明：如主文第1項所示。
二、被告則於本院111年11月7日言詞辯論期日就本件訴訟標的當
    庭認諾。
三、得心證之理由：
　㈠按當事人於言詞辯論時為訴訟標的之捨棄或認諾者，應本於
    其捨棄或認諾為該當事人敗訴之判決，民事訴訟法第384條
    定有明文，依同法第436條第2項規定，此於簡易訴訟程序亦
    有適用。
　㈡原告主張之事實，業據提出貸款契約書、放款戶帳號資料查
    詢申請單在卷可稽，且被告於111年11月7日言詞辯論期日為
    認諾之表示，揆諸前開說明，本院應本於該認諾為被告敗訴
    之判決。是以，原告依照消費借貸之法律關係，請求被告給
    付如主文第1項所示，為有理由，應予准許。
　㈢綜上所述，原告依照消費借貸之法律關係，請求如主文第1項
    所示，為有理由，應予准許。
四、本件係依民事訴訟法第427條第1項適用簡易訴訟程序所為被
    告敗訴之判決，依同法第436條第2項、第389條第1項第3款
    規定，爰依職權宣告假執行。
五、訴訟費用負擔之依據：民事訴訟法第78條。
中　　華　　民　　國　　111 　年　　11　　月　　17　　日
   　　　         臺灣新北地方法院板橋簡易庭
                        法　官  陳怡親
以上正本係照原本作成。
如不服本判決，應於送達後20日內，向本院提出上訴狀並表明上
訴理由，如於本判決宣示後送達前提起上訴者，應於判決送達後
20日內補提上訴理由書（須附繕本）。
中　　華　　民　　國　　111 　年　　11　　月　　17　　日
                        書記官  劉芷寧